臺灣高雄地方法院刑事宣示判決筆錄   100年度審訴字第2077號
公  訴  人  臺灣高雄地方法院檢察署檢察官
被      告  陳河廷
指定辯護人  本院公設辯護人陳信凱
上列被告因100年度審訴字第2077號違反毒品危害防制條例案件
，經檢察官提起公訴（起訴案號：臺灣高雄地方法院檢察署檢察
官100年度毒偵字第3350號、第3671號、100年度偵字第17573號
），經檢察官聲請法院改依協商程序而為判決，本院合議庭認為
適當，裁定由受命法官進行協商判決程序，於中華民國100年9月
30日下午2時30分在本院刑事第三法庭宣示判決，以代判決書，
出席職員如下：
        法  官  林勳煜
        書記官  陳莉庭
        通  譯  郭錦城
法官起立朗讀判決主文、犯罪事實要旨、處罰條文、附記事項，
及告以上訴限制、期間並提出上訴狀之法院，且諭知記載其內容
：
一、主文：
    陳河廷施用第一級毒品，累犯，處有期徒刑拾月；又施用第
    一級毒品，累犯，處有期徒刑拾月，扣案之第一級毒品海洛
    因壹包（含包裝袋壹只，驗餘淨重零點零肆陸公克），沒收
    銷燬之；又施用第二級毒品，累犯，處有期徒刑伍月；又施
    用第一級毒品，累犯，處有期徒刑拾月，扣案之第一級毒品
    海洛因貳包（含包裝袋貳只，驗餘淨重合計壹點伍肆公克）
    ，均沒收銷燬之；又施用第二級毒品，累犯，處有期徒刑伍
    月。應執行有期徒刑貳年玖月。扣案第一級毒品海洛因包
    （含包裝袋只，其中壹包驗餘淨重零點零肆陸公克，另貳
    包驗餘淨重合計壹點伍肆公克），均沒收銷燬之。
二、犯罪事實要旨：
    陳河廷前於民國89年間因施用毒品案件，經本院裁定送觀察
    、勒戒後，認有繼續施用毒品之傾向，再以89年度毒聲字第
    7331號裁定令入戒治處所施以強制戒治，復經裁定停止戒治
    ，所餘戒治期間付保護管束，於90年9月18日保護管束期滿
    執行完畢，並經臺灣高雄地方法院檢察署檢察官以90年度戒
    毒偵字第1084號為不起訴處分確定。又於前開強制戒治執行
    完畢釋放後5年內之91年間，因施用第一、二級毒品案件，
    經本院以92年度訴字第894號判決分別判處有期徒刑1年、4
    月，應執行有期徒刑1年2月，嗣經提起上訴，經臺灣高等法
    院高雄分院（下稱高雄高分院）以92年度上訴字第1694號判
    決駁回上訴確定；又因施用毒品案件，經本院以92年度簡字
    第4823號判決判處有期徒刑3月確定，上開3罪經本院以94年
    度聲字第2256號裁定應執行刑為有期徒刑1年4月確定；又因
    施用毒品案件，經本院以93年度訴字第33號判決處有期徒刑
    1年，與前開應執行刑1年4月接續執行，於94年12月19日縮
    短刑期假釋出監並付保護管束。嗣於假釋期間因施用毒品、
    竊盜案件先後經本院以95年度訴字第1271號、95年度簡字第
    3770號等判決分別判處有期徒刑1年2月、4月確定，並以95
    年度聲字第3900號裁定應執行有期徒刑1年4月，及因竊盜案
    件經臺灣臺南地方法院以96年度易字第164號判決處有期徒
    刑6月確定，上開各罪嗣經裁定減刑或合併定刑，與前開假
    釋撤銷應執行之殘刑接續執行，於97年1月16日縮刑期滿執
    行完畢。詎其猶不知悔改與戒絕毒癮，分別基於施用第一級
    毒品海洛因與第二級毒品甲基安非他命之犯意，分別於：(一)
    100年4月26日20時許，在高雄巿鼓山區○○路某公園廁所內
    ，以針筒注射之方式，施用第一級毒品海洛因1次，嗣於同
    年4月27日8時45分許，在高雄巿左營區○○路280號前，因
    形跡可疑遭警盤查，經徵得其同意採集尿液送驗，結果呈可
    待因、嗎啡陽性反應，始悉上情。(二)100年5月11日某時許，
    在高雄巿左營區某公園內，以針筒注射之方式，施用第一級
    毒品海洛因1次；另於同年5月12日16時35分採尿時間回溯96
    小時內某時（扣除警力拘束時間）許，在高雄市○○區○○
    路附近某廟宇之公廁內，將甲基安非他命置於鋁箔紙上燒烤
    吸食煙霧之方式，施用第二級毒品甲基安非他命1次。嗣於
    同年5月12日16時10分許，在高雄巿鼓山區○○路18號前（
    起訴書誤載在高雄市○○○○路與明潭路口），因騎乘機未
    載安全，經警攔停盤查後，當場扣得其所持有之海洛因1包
    （含包裝袋1只，驗餘淨重0.046公克），經警採其尿液送驗
    ，結果呈嗎啡、可待因及安非他命、甲基安非他命陽性反應
    ，始悉上情。(三)100年5月19日凌晨3時許，在高雄巿鼓山區
    ○○路239巷23號住處內，以針筒注射之方式，施用第一級
    毒品海洛因1次；另於同年5月19日18時50分經警採尿時間回
    溯96小時內某時（扣除警力拘束時間）許，在高雄市○○區
    ○○路附近某廟宇之公廁內，以將甲基安非他命置於鋁箔紙
    上燒烤吸食煙霧之方式，施用第二級毒品甲基安非他命1次
    。嗣於同年5月19日16時30分許，在高雄巿鼓山區○○路與
    逢甲路口，因形跡可疑遭警盤查，而扣得其所持有之海洛因
    2包（含包裝袋2只，驗餘淨重合計1.54公克），經警採其尿
    液送驗，結果呈嗎啡、可待因及安非他命、甲基安非他命陽
    性反應，始悉上情。
三、處罰條文：
    毒品危害防制條例第10條第1項、第2項、第18條第1項前段
    ，刑法第11條、第47條第1項、第51條第5款。
四、附記事項：
    無。
五、協商判決除有刑事訴訟法第455 條之4 第1 項第1 款於本訊
    問程序終結前，被告撤銷協商合意或檢察官撤回協商聲請者
    ；第2 款被告協商之意思非出於自由意志者；第4 款被告所
    犯之罪非第455 條之2 第1 項所定得以協商判決者；第6 款
    被告有其他較重之裁判上一罪之犯罪事實者；第7 款法院認
    應諭知免刑或免訴、不受理者情形之一，及違反同條第2 項
    「法院應於協商合意範圍內為判決；法院為協商判決所科之
    刑，以宣告緩刑或2 年以下有期徒刑、拘役或罰金為限」之
    規定者外，不得上訴。
六、如有前述得上訴情形而不服本判決，得自收受判決（即以本
    宣示判決筆錄代之）送達之日起10日內，向本院提出上訴書
    狀，並應敘述具體理由，如未敘述上訴理由者，應於上訴期
    間屆滿後20日內補提理由書狀於本院（均須按他造當事人之
    人數附繕本）「切勿逕送上級法院」。
中    華    民    國   100    年    9     月    30    日
                  臺灣高雄地方法院刑事第十庭
                              書記官  陳莉庭
                              法  官  林勳煜
以上正本證明與原本無異。
中    華    民    國   100    年    9     月    30    日
                              書記官  陳莉庭
附錄本判決論罪科刑法條：
毒品危害防制條例第10條
施用第一級毒品者，處6 月以上5 年以下有期徒刑。
施用第二級毒品者，處3 年以下有期徒刑。